臺灣桃園地方法院刑事判決
110年度簡上字第580號
上  訴  人  
即  被  告  彭佳彬


上列上訴人即被告因傷害等案件，對本院民國110年11月4日110
年度壢簡字第995號第一審刑事簡易判決提起上訴（偵查案號：1
10年度偵字第4116號），本院管轄之第二審合議庭判決如下：
    主  文
上訴駁回。
    事實及理由
一、按被告於第二審經合法傳喚，無正當之理由不到庭者，得不
    待其陳述，逕行判決，刑事訴訟法第371條定有明文，而本
    案依同法第455條之1第3項準用之。查上訴人即被告彭佳彬
    （下稱被告）經本院合法傳喚，無正當理由未於民國111年8
    月16日之審理期日到庭，且查無在監在押或遷移住所地之情
    ，有本院送達證書、點名單、在監在押全國紀錄表及個人戶
    籍資料可證（見簡上卷第67、73、83、85頁），是本院即依
    上開規定，不待被告陳述逕行判決。
二、本案之事實及理由均引用原審判決書所載（如附件）。
三、被告僅聲明上訴，惟未提出任何上訴理由（見簡上卷第17-1
    9頁）。
四、本院之判斷：
  ㈠經本院合議庭審理結果，認原審斟酌被告於警詢暨偵查之供
    述、告訴人即警員陳驛隴於偵查中之證述、證人即警員季偉
    凱於偵查中之證述、證人即被告之母徐秋英於警詢之證述、
    拘票及診斷證明書等證後，認定被告犯刑法第277條第1項之
    傷害罪及修正前刑法第135條第1項之妨害公務罪之事證明確
    ，並從一重論以傷害罪之認事用法均無違誤。
  ㈡又原審以被告犯傷害罪事證明確，再斟酌被告所犯情節、犯
    罪手段、犯後態度、未與告訴人達成和解暨賠償、被告之學
    歷、職業及家庭經濟狀況等一切情形後，量處有期徒刑3月
    及諭知易科罰金之折算標準。核原審之量刑與被告所犯情節
    相當，並合於法定刑之範圍亦無裁量濫用情事。
  ㈢從而，原審判決並無違法不當，自應維持，是被告之上訴為
    無理由，應予駁回。
五、據上論斷，依刑事訴訟法第455條之1第1、3項、第368條、
    第371條，判決如主文。
本案經檢察官吳靜怡聲請簡易判決處刑，檢察官林奕瑋到庭執行
職務。

中　　華　　民　　國　　111 　年　　9 　　月　　30　　日

           刑事第八庭   審判長法　官　許雅婷
　　　　　 
                              法  官  郭書綺

                              法  官   葉作航
以上正本證明與原本無異。
不得上訴。
　　　　　　　　　　　　　　　書記官　林希潔
　　　　　　　　　　　　　　　
中　　華　　民　　國　　111 　年　　10　　月　　3 　　日

附件：
                臺灣桃園地方法院刑事簡易判決　　　　
                                    110年度壢簡字第995號
聲  請　人　臺灣桃園地方檢察署檢察官
被　　　告　彭佳彬　男 （民國00年0月00日生）
                    身分證統一編號：Z000000000號
                    住○○市○○區○○路000號
                    （另案在監）
上列被告因傷害等案件，經檢察官聲請以簡易判決處刑（110 年
度偵字第4116號），本院判決如下：
    主  文
彭佳彬犯傷害罪，處有期徒刑參月，如易科罰金，以新臺幣壹仟
元折算壹日。
    事實及理由
一、本案犯罪事實及證據，均引用檢察官聲請簡易判決處刑書所
    載（詳如附件），理由並說明如下：
（一）、被告彭佳彬雖辯稱案發當日到場之員警並未穿制服、未
        開警車，亦未拿出證件，其並不知悉員警所持之拘票是
        否為真，況其並未攻擊員警，其僅係因為遭員警拉住，
        始會反抗員警云云，然查：
     1、被告於警詢時即供稱警方當時有出示證件及表明身分等
        語（見桃園地檢110 年度偵字第4116號卷第19頁反面）
        ，且被告之母徐秋英於警詢時亦證稱：「當時我在屋內
        2 樓，聽到員警告知我兒子彭佳彬要執行拘提去開庭，
        有聽到我兒子彭佳彬在反抗，我趕緊至1 樓察看，我當
        時看到彭佳彬雙手揮打身著黑色上衣員警（身材瘦高）
        ，身著黑色上衣員警告知再反抗就使用警棍制服，但我
        兒子彭佳彬還是不理會、繼續反抗。」（見桃園地檢11
        0 年度偵字第4116號卷第23頁），衡酌員警當日既持臺
        灣桃園地方檢察署檢察官所核發之拘票前往被告位在桃
        園市○○區○○路000 號之住處，且被告亦坦承斯時員警有
        出示證件、表明身分等情，而被告又非初次涉犯刑事案
        件之人，有臺灣高等法院被告前案紀錄表1 份在卷可佐
        （見本院110 年度壢簡字第995 號卷第15頁至第19頁）
        ，其見在場之人出示員警身分之證件及載明案由之臺灣
        桃園地方檢察署檢察官所核發拘票（見桃園地檢110 年
        度偵字第4116號卷第35頁），自當知悉員警乃依法執行
        拘提職務之人，而員警身分之判斷，本不以有無身著制
        服為唯一之基準，員警於案發當日既向被告表明執行拘
        提並表明身分、出示拘票，此乃合法執行拘提職務之過
        程，苟爾被告斯時懷疑員警身分或拘票之真偽，大可請
        在場之母親連繫轄區派出所之其他員警確認身分或詢問
        執行員警之名稱，豈會在毫無客觀事證足認執行職務之
        員警為假冒身分之際，遽認上開員警或拘票為偽造，況
        被告於警詢時辯稱斯時員警並未出示拘票，於偵訊時又
        改稱其懷疑拘票為假冒云云，前後供述不一，被告空口
        為上揭辯詞，自不足採。
     2、被告雖又辯稱其並未攻擊在場執行職務員警陳驛隴云云
        ，然證人即告訴人陳驛隴於偵訊時證稱：「我們告訴彭
        佳彬再不配合就要使用強制力，彭佳彬仍持續不配合，
        且態度仍不好，我拿出警銬準備要以強制方式帶彭佳彬
        回分局，我準備要對彭佳彬左手上銬時，彭佳彬把左手
        往上揮，打到我的臉，季偉凱見狀要從後方控制彭佳彬
        ，我從彭佳彬正面試圖要繼續做上銬動作，彭佳彬的手
        朝我身上、臉上亂揮，作勢要攻擊我，打到我的臉及身
        體，我就流鼻血、頸部有挫傷、身體也有受傷。」（見
        桃園地檢110 年度偵字第4116號卷第75頁反面至第77頁
        ），證人即當天在場之員警季偉凱於偵訊時證稱：「彭
        佳彬一下來就問我什麼事，當時彭佳彬的態度就已經很
        強勢，我回答彭佳彬我是警察，且還出示證件、拘票，
        說我要帶他去開庭，但彭佳彬態度感覺不是很配合，我
        趕緊叫陳驛隴支援，陳驛隴進來後有再對彭佳彬出示服
        務證並再次重申要持拘票帶他去開庭，我本來是面對彭
        佳彬，陳驛隴進來後，彭佳彬就正面面對陳驛隴，陳驛
        隴有表示再不配合就要用強制力，並拿出手銬，我看到
        彭佳彬手握拳出拳揮擊陳驛隴臉部，但我忘記彭佳彬是
        用哪隻手，陳驛隴當下鼻子流血，我趕緊由後方要制伏
        彭佳彬，彭佳彬仍不斷出拳打陳驛隴，還有用腳踹。」
        （見桃園地檢110 年度偵字第4116號卷第77頁），互核
        員警陳驛隴、季偉凱上開對於案發當日過程之證詞均一
        致，並佐以前揭被告之母徐秋英亦於警詢時證稱被告確
        實有出手揮拳毆打警察等語，員警陳驛隴、季偉凱與被
        告亦無嫌隙，自無必要羅織案件刻意誣陷被告入罪，再
        衡酌員警陳驛隴於案發當日即民國109 年11月3 日前往
        國軍桃園總醫院附設民眾診療服務處急診就診，並診斷
        受有右臉及鼻部挫傷紅腫、頸部挫傷紅腫、左小腿及左
        手背挫擦傷等傷勢，有國軍桃園總醫院附設民眾診療服
        務處診斷證明書1 紙在卷可佐（見桃園地檢110 年度偵
        字第4116號卷第37頁），上開傷勢亦與吾人遭他人徒手
        毆打、踹擊可能導致之傷勢相符，無悖於社會經驗，而
        被告明知員警陳驛隴至其住處依法執行拘提，卻仍執意
        反抗，並徒手毆打、踹擊員警陳驛隴，員警陳驛隴上開
        傷勢自與被告之徒手毆打、踹擊行為具有因果關係，被
        告空言辯稱其未攻擊員警云云，亦不足採。
（三）、綜上所述，本件事證已臻明確，被告妨害公務及傷害之
        犯行，均堪以認定，應予依法論科。
二、論罪科刑
（一）、新舊法比較按行為後法律有變更者，適用行為時之法律
        ，但行為後之法律有利於行為人者，適用最有利於行為
        人之法律，刑法第2 條第1 項定有明文。刑法第135 條
        第1 項之規定於110 年1 月20日修正公布，並自同年月
        22日生效施行。修正前刑法第135 條第1 項規定：「對
        於公務員依法執行職務時，施強暴脅迫者，處3 年以下
        有期徒刑、拘役或9 千元以下罰金。」；修正後刑法第
        135 條第1項則規定：「對於公務員依法執行職務時，
        施強暴脅迫者，處3 年以下有期徒刑、拘役或30萬元以
        下罰金。」，另增訂第3 項規定：「犯前二項之罪而有
        下列情形之一者，處6 月以上5 年以下有期徒刑：一、
        以駕駛動力交通工具犯之。二、意圖供行使之用而攜帶
        兇器或其他危險物品犯之。」，是經比較新舊法之結果
        ，修正後罰金刑已較修正前提高，又另增訂加重處罰之
        情形，並無較有利於被告之情形，依刑法第2 條第1 項
        前段之規定，適用行為時即修正前刑法第135 條第1 項
        之規定。
（二）、又按刑法第135 條第1 項之妨害公務罪，以行為人對於
        公務員依法執行職務時，施以強暴、脅迫，即屬當之；
        所稱「強暴」，係指一切有形力即物理力之行使而言，
        不問其係對人或對物為之均包括在內（最高法院82年度
        台上字第608 號判決意旨參照）。本件員警陳驛隴於10
        9 年11月3 日上午11時許，持拘票前往被告位在桃園市
        ○○區○○路000 號住處執行拘提，自屬依法執行職務之行
        為，被告卻徒手歐打、踹擊員警陳驛隴，致員警陳驛隴
        受有前揭傷勢，業已該當以強暴之行為妨害公務之執行
        。
（三）、故核被告所為，係犯修正前刑法第135 條第1 項之對於
        公務員依法執行職務時施強暴罪、刑法第277 條第1 項
        之傷害罪。被告因員警陳驛隴前往其住處執行拘提職務
        時，徒手毆打、踹擊員警陳驛隴，致員警陳驛隴受有右
        臉及鼻部挫傷紅腫、頸部挫傷紅腫、左小腿及左手背挫
        擦傷等傷勢，被告係以一行為觸犯上開妨害公務執行罪
        及傷害罪，為一行為觸犯數罪名之想像競合犯，應依刑
        法第55條規定，從一重依傷害罪處斷。
（四）、本件被告無刑法第47條第1項累犯加重之適用
     1、按司法院大法官解釋775 號針對刑法第47條第1 項之適
        用表示「有關累犯加重本刑部分，不生違反憲法一行為
        不二罰原則之問題。惟其不分情節，基於累犯者有其特
        別惡性及對刑罰反應力薄弱等立法理由，一律加重最低
        本刑，於不符合刑法第59條所定要件之情形下，致生行
        為人所受之刑罰超過其所應負擔罪責之個案，其人身自
        由因此遭受過苛之侵害部分，對人民受憲法第8 條保障
        之人身自由所為限制，不符憲法罪刑相當原則，牴觸憲
        法第23條比例原則。」，解釋理由書載明「系爭規定（
        即刑法第47條第1 項）一不分情節，基於累犯者有其特
        別惡性及對刑罰反應力薄弱等立法理由，一律加重最低
        本刑，於不符合刑法第59條所定要件之情形下，致生行
        為人所受之刑罰超過其所應負擔罪責之個案，其人身自
        由因此遭受過苛之侵害部分，對人民受憲法第8 條保障
        之人身自由所為限制，不符憲法罪刑相當原則，牴觸憲
        法第23條比例原則。」。依據大法官解釋之意旨，刑法
        第47條第1 項之適用雖未違反一行為不二罰之原則，然
        該規定卻未區分前罪與後罪之犯罪情節，顯有違比例原
        則，是以，有無刑法第47條第1 項之適用，應就構成刑
        法第47條第1 項要件之前罪與後案之本罪就犯罪情節、
        侵犯之法益予以相較，衡酌有無必要透過累犯加重制度
        處罰其特別惡性或危害，以達累犯制度其特別預防之目
        的。
     2、被告前因公共危險案件，經本院以105 年度訴字第547
        號判決判處有期徒刑6 月確定，並於105 年12月7 日有
        期徒刑執行完畢出監，有臺灣高等法院被告前案紀錄表
        1 份在卷可佐（見本院110 年度壢簡字第995 號卷第15
        頁至第19頁），被告雖於受上開有期徒刑執行完畢後5
        年內，仍故意再犯本件侵害國家法益之妨害公務罪、身
        體法益之傷害罪，然被告前案係犯侵害社會法益之放火
        燒燬自己所有之物罪，前、後案侵犯之罪名、欲保護之
        法益顯非相同，自無法透過累犯加重之制度，以達特別
        預防之目的，是以本件被告尚無透過刑法第47條第1 項
        之規定加重其刑之必要。
（五）、爰以行為人責任為基礎，員警乃執行國家公權力，其依
        法執行職務時，不應任意對之施暴、挑釁等舉止，被告
        見員警陳驛隴執行勤務時，不僅未配合員警之指揮，反
        而對執行職務之員警陳驛隴施以強暴，妨害員警執行勤
        務之順遂，並造成員警陳驛隴受有上揭傷勢，其公然挑
        戰執法人員之心態及行為，顯不足採，而被告迄今均未
        與員警陳驛隴聯繫並達成和解，業據告訴人陳驛隴於本
        院調查程序時指述明確（見本院110 年度壢簡字第995
        號卷第29頁），並兼衡其犯罪之目的、妨害公務之手段
        ，暨其於警詢時自陳國中肄業之智識程度、無業、家庭
        經濟狀況勉持（見桃園地檢110 年度偵字第4116號卷第
        19頁）等一切情狀，量處如主文所示之刑，並諭知易科
        罰金之折算標準。
三、據上論斷，應依刑事訴訟法第449 條第1 項前段、第3 項、
    第454條第2項，修正前刑法第135 條第1 項，刑法第2 條第
    1 項前段、第277 條第1 項、第55條、第41條第1 項前段，
    刑法施行法第1 條之1 第1 項，逕以簡易判決處如主文所示
    之刑。本案經檢察官吳靜怡聲請簡易判決處刑。
中　　華　　民　　國　 110　　年　　11　　月　　4 　　日
                  刑事第一庭    法　官　潘曉萱
以上正本證明與原本無異。
如不服本判決，應於判決送達後20日內向本院提出上訴狀（應附
繕本）。
                              書記官　黃宜貞
中　　華　　民　　國　 110　　年　　11　　月　　8 　　日
本案論罪科刑法條：
中華民國刑法第277條
傷害人之身體或健康者，處五年以下有期徒刑、拘役或五十萬元
以下罰金。
犯前項之罪，因而致人於死者，處無期徒刑或七年以上有期徒刑
；致重傷者，處三年以上十年以下有期徒刑。
附件：
臺灣桃園地方檢察署檢察官聲請簡易判決處刑書
                                     110年度偵字第4116號
    被　　　告　彭佳彬　男　36歲（民國00年0月00日生）
                        住○○市○○區○○路000號
                        國民身分證統一編號：Z000000000號
上列被告因妨害公務等案件，業經偵查終結，認為宜以簡易判決
處刑，茲將犯罪事實及證據並所犯法條分敘如下：
        犯罪事實
一、彭佳彬前因涉犯家庭暴力防治法案件，經本署檢察官以109
    年度偵字第24646 號偵辦，於偵查中合法傳喚未到案，經本
    署檢察官核發拘票，由桃園市政府警察局龍潭分局偵查佐季
    偉凱及警員陳驛隴於民國109 年11月3 日上午11時許，持拘
    票前往彭佳彬位於桃園市○○區○○路000 號住處執行拘提
    。詎彭佳彬明知季偉凱及陳驛隴均係警察，為依法執行職務
    之公務員，竟基於妨害公務及傷害之犯意，拒不配合前往本
    署，甚出手毆打、踢踹警員陳驛隴，致警員陳驛隴受有右臉
    、鼻部、頸部等處挫傷紅腫及左小腿、左手背挫擦傷等傷害
    ，以此強暴方式妨害警員陳驛隴執行公務，經警當場以現行
    犯加以逮捕。
二、案經陳驛隴訴由桃園市政府警察局龍潭分局報告偵辦。
        證據並所犯法條
一、證據清單：
  ㈠被告彭佳彬於警詢及偵查中之供述。
  ㈡證人即被告之母徐秋英於警詢及偵查中之證述。
  ㈢證人季偉凱及告訴人兼證人陳驛隴於偵查中之證述。
  ㈣本署檢察官核發之拘票影本1張。
  ㈤告訴人陳驛龍之診斷證明書1紙及傷勢照片4張。
二、核被告所為，係犯係刑法第135 條第1 項之妨害公務及同法
    第277 條第1 項之傷害罪等罪嫌。被告以一行為觸犯妨害公
    務罪及傷害罪，為想像競合犯，請依刑法第55條前段，從一
    重之傷害罪論處。
三、依刑事訴訟法第451條第1項聲請逕以簡易判決處刑。

    此　　致

臺灣桃園地方法院

中　　華　　民　　國　 110　　年　　6 　　月　　15　　日
                              檢　察　官  吳 靜 怡
本件證明與原本無異
中　　華　　民　　國　 110　　年　　6 　　月　　28　　日
                              書  記  官  方 雅 蘭